【裁判字號】    97,交訴,34
【裁判日期】    970729
【裁判案由】    過失致死
【裁判全文】
臺灣雲林地方法院刑事判決              97年度交訴字第34號
公  訴  人  臺灣雲林地方法院檢察署檢察官
被      告  乙○○
上列被告因過失致死案件，經檢察官提起公訴（96年度偵字第27
05、3993號），被告於準備程序進行中，就被訴事實為有罪之陳
述，經本院合議庭裁定由受命法官獨任進行簡式審判程序，判決
如下：
    主  文
乙○○從事業務之人，因業務上之過失致人於死，處有期徒刑壹
年，減為有期徒刑陸月，如易科罰金以新臺幣壹仟元折算壹日。
    事實及理由
壹、程序事項：
    本件經被告於準備程序期日為有罪之陳述，經受命法官告知
    簡式審判程序之旨，並聽取當事人之意見後，本院認無不得
    或不宜改依簡式審判程序進行之處，爰依刑事訴訟法第273
    條之1 第1 項，裁定由受命法官獨任進行簡式審判程序，則
    依據刑事訴訟法第273 條之2 、同法第159 條第2 項之規定
    ，不適用傳聞法則有關限制證據能力之相關規定；並得依同
    法第310 條之2 之準用同法第454 條之規定製作略式判決書
    ，依法僅需記載犯罪事實、證據名稱及應適用之法條，並得
    以簡略方式為之，合先敘明。
貳、實體事項：
一、構成犯罪事實：
    乙○○係港隆交通股份有限公司之油罐車司機，為從事駕駛
    業務之人。前於民國79年間，因駕駛業務過失致死案件，經
    臺灣臺中地方法院判處有期徒刑10月、緩刑3 年確定 (未構
    成累犯)， 卻不知珍惜警惕，於96年3 月15日上午，駕駛車
    牌號碼519-GJ號油罐車由臺中市出發至高雄縣燕巢鄉送貨，
    於回程途中違反公司規定，未直接將車開回臺中公司，反擅
    自將油罐車開至其位於雲林縣古坑鄉永光村大湖口1 號住處
    。當日下午1 時許，乙○○理應注意汽車於坡道不得已停車
    時應切實注意防止車輛滑行，且該油罐車於發動後，須待2
    至3 分鐘，俟儀表板上之空氣液壓輔助煞車系統指數達到6
    以上，方有輔助油壓（腳踏板）煞車功能，因此並不適宜將
    油罐車停放在斜坡上，竟疏未注意，冒然將油罐車停放在其
    住處附近之斜坡上，僅在車輪前放置兩顆石頭防止油罐車滑
    落，並將排檔桿鍵入倒車檔後熄火離去，嗣於同日下午4 時
    10分許，乙○○欲駕駛該油罐車返回公司，理應注意該油罐
    車停車時間已逾3 小時，引擎及空氣液壓輔助煞車已冷卻，
    發動引擎後空氣液壓輔助煞車系統無法立即啟動，故於引擎
    發動後應立即採用機械式手煞車之方式煞車，以避免車輛向
    下坡處滑行，而依當時情形亦無不能注意之情事，即冒然啟
    動引擎，致該油罐車立即往下坡處即大湖口路31號方向滑行
    ，乙○○雖踩煞車，惟此時腳踏板煞車功能尚未啟動而無煞
    車功能，乙○○竟因緊張而未立即改以手煞車功能防止該車
    繼續滑落，適有甲○○騎車牌號碼為L9L-333 號普通重型機
    車搭載謝仲軒，及丙○○駕駛車牌號碼7K-3510 號自用小貨
    車，均沿雲林縣古坑鄉○○村○○○路由西向東行經大湖口
    路31號前，見乙○○駕駛之油罐車沿左前方斜坡快速滑落，
    均閃避不及，致遭該油罐車撞擊，甲○○受有左膝髖骨韌帶
    、前十字韌帶、後十字韌帶斷裂、右手食指及中指骨骨折、
    左眼瞼撕裂傷、頭皮撕裂傷、右上臂撕裂傷之傷害 (業務過
    失傷害部分業經甲○○撤回告訴)； 丙○○所駕車輛左前車
    頭及左側車身毀損，惟幸未受傷；而謝仲軒則受有胸腔破裂
    、肋骨骨折等傷害，經送醫急救，仍因傷勢過重引發出血性
    休克而於抵達醫院前死亡。
二、認定犯罪事實所憑之證據名稱：
  (一)證人丙○○、陳聖諺、薛文祥、王明仁之證述。
  (二)雲林縣警察局斗南分局道路交通事故調查報告表、現場圖、
    行車紀錄紙。
  (三)車號519-GJ油罐車維修保養紀錄。
  (四)雲林縣警察局斗南分局勘查報告。
  (五)交通部公路總局臺中區監理所函覆之519-GJ油罐車汽車檢驗
    紀錄表。
  (六)現場及車損照片86張。
  (七)臺灣雲林地方法院檢察署檢察官勘驗筆錄、檢驗報告書及相
    驗屍體證明書各1 份、相驗屍體照片20張。
  (八)被告乙○○於警詢、偵查中及本院審理時之自白。
三、論罪科刑之理由：
  (一)核被告乙○○所為，係犯刑法第276 條第2 項之業務過失致
    死罪。
  (二)爰審酌被告自81年進入港隆交通股份有限公司即駕駛油罐車
    及貨櫃車多年，且之前駕駛大客運車輛時亦曾有件過失致死
    案件，猶更應謹慎駕駛車輛並注意用路人之安全，竟疏未注
    意油罐車之停放位置，而停於易滑動之斜坡上，造成被害人
    謝仲軒發生死亡之結果，其行為誠屬不該，惟業由公司出面
    於5 月間與被害者家屬達成和解並已付清和解金額，雖可稍
    微彌補被害者家屬所受之傷害，但其所造成之傷害實不可謂
    不大，被害者家屬戊○○希望被告能得到教訓，暨檢察官求
    處有期徒刑11月並認不應給予緩刑等一切情狀，茲量處如主
    文所示之刑示懲。
  (三)又被告犯行於96年4 月24日前，合於減刑之條件，應依中華
    民國96年罪犯減刑條例第2 條第1 項第3 款、第7 條、第9
    條之規定，於裁判時諭知其宣告刑及按上開量處之宣告刑減
    得之刑，及易科罰金之折算標準。
四、應適用之法條：
  (一)刑事訴訟法第273 條之1 第1 項、第299 條第1 項前段、第
    310 條之2 、第454 條。
  (二)刑法第276 條第2 項、第41條第1 項前段，刑法施行法第1
    條之1 ，中華民國96年罪犯減刑條例第2 條第1 項第3 款、
    第7 條、第9 條，判決如主文。
本案經檢察官丁○○到庭執行職務。
中    華    民    國    97    年    7     月    29    日
                  刑事第四庭    法  官  李淑惠
以上正本證明與原本無異。
如不服本判決，應於判決收受後10日內，向本院提出上訴狀（須
附繕本）。
                                書記官  林佳慧
中    華    民    國    97    年    7     月    29    日
附錄論罪科刑法條全文
中華民國刑法第276條（過失致死罪）
因過失致人於死者，處2年以下有期徒刑、拘役或2千元以下罰金
。
從事業務之人，因業務上之過失犯前項之罪者，處 5 年以下有期
徒刑或拘役，得併科3千元以下罰金。


司法院資訊處製作；財團法人民間司法改革基金會備份。
